臺灣高等法院臺中分院刑事裁定　　　　100年度交抗字第343號
抗　告　人
即受處分人　許宏彬
上列抗告人因違反道路交通管理處罰條例案件，不服臺灣臺中地
方法院中華民國100年3 月16日所為裁定（100 年度交聲字第739
號），提起抗告，本院裁定如下：
    主  文
抗告駁回。
    理  由
一、本件經本院審理結果，認原審之裁定，核無不當，應予維持
    ，並引用原裁定書記載之理由（如附件）。 
二、抗告意旨略以：抗告人即受處分人許宏彬（下稱抗告人）當
    初只因乘客之要求代打電話，並非以此違規行為為業，且既
    非殺人重罪亦非累犯，對於何以遭判此重刑，深感不解。法
    律不外乎人情，請念在抗告人是初犯，靠計程車營業為生，
    如今年歲已大，一人獨居，無法另覓其他工作，故請將裁處
    時間縮短，給予抗告人自新機會等語。
三、按計程車駕駛人，在執業期中，犯竊盜、詐欺、贓物、妨害
    自由或刑法第230 條至第236 條各罪之一，經第一審法院判
    決有期徒刑以上之刑後，吊扣其執業登記證。其經法院判決
    有期徒刑以上之刑確定者，廢止其執業登記，並吊銷其駕駛
    執照；又汽車駕駛人，曾依第37條第3 項規定吊銷駕駛執照
    者，3 年內不得考領駕駛執照，道路交通管理處罰條例第37
    條第3 項、第67條第2 項分別定有明文。
四、經查：
  (一)抗告人於民國98年12月間因犯刑法第231 條第1 項前段之妨
    害風化罪，經臺灣臺中地方法院於98年12月18日以98年度中
    簡字第3925號刑事判決判處有期徒刑3 月，如易科罰金，以
    1 千元折算1 日，緩刑2 年確定後，於99年3 月3 日13時30
    分許，在臺中市○○路192 號前，因「計程車駕駛人在執業
    中犯刑法第231 條之罪，經法院判決有期徒刑確定，吊銷駕
    駛執照」之違規，為臺中市政府警察局交通警察隊第一組員
    警掣單舉發並移送臺中市監理站，並經原處分機關於100 年
    3 月9 日以裁監稽違字第裁61-GF0000000號裁決書，裁處吊
    銷駕駛執照，3 年內不得重新考領駕駛執照等情，有臺灣高
    等法院被告前案紀錄表、臺灣臺中地方法院刑事簡易判決書
    、上開舉發違反道路交通管理事件通知單、違反道路交通管
    理事件裁決書在卷足憑（見原審卷第4 、5 頁）。故受處分
    人確有計程車駕駛人在執業期中，因犯圖利媒介性交罪，經
    法院判決有期徒刑以上之刑確定之違規情事，原審認原處分
    機關依據道路交通管理處罰條例第37條第3 項、第67條第2
    項之規定，裁處受處分人吊銷駕駛執照，且自吊銷之日起，
    3 年內不得重新考領駕駛執照，於法有據，並敘明所憑之證
    據及認定之理由，而駁回受處分人異議之聲明，經核並無違
    誤。抗告意旨置原裁定明白之論斷於不顧，猶持已為原裁定
    指駁之陳詞再事爭辯，其抗告並無理由，應予駁回。
  (二)至抗告意旨稱受處分人僅因初犯遭此重刑，日後生計無著等
    情，固值同情，惟並非法定例外規定或應斟酌之事項，其應
    另尋其他工作機會以為謀生，或參與職訓求取一技之長，法
    院依法無從據為免罰之理由，併予敘明。
五、據上論結，應依道路交通事件處理辦法第24條、第25條，刑
    事訴訟法第412 條，裁定如主文。 
中    華    民    國   100    年    4     月    26    日
            刑事第十一庭   審判長法  官   郭  同  奇
                                 法  官   許  冰  芬
                                 法  官   陳  慧  珊
以上正本證明與原本無異。
不得再抗告。
                                 書記官   洪  麗  華

中    華    民    國   100    年    4     月    27    日